臺灣高雄地方法院刑事判決　　　　　　　　96年度易字第70號
公　訴　人　臺灣高雄地方法院檢察署檢察官
被　　　告　丙○○
選任辯護人　劉啟輝律師
上列被告因竊盜案件，經檢察官提起公訴（95年度偵字第32950
號），被告就被訴事實為有罪之陳述，經本院合議庭裁定由受命
法官獨任進行簡式審判程序，本院判決如下：
    主  文
丙○○竊盜，累犯，處有期徒刑月；又攜帶兇器竊盜，累犯，
處有期徒刑捌月，扣案長的T 型扳手壹支沒收；又攜帶兇器竊盜
，累犯，處有期徒刑柒月，扣案扳手貳支沒收；又攜帶兇器竊盜
，累犯，處有期徒刑肆月，扣案長的T 型扳手壹支沒收。應執行
有期徒刑壹年捌月，扣案長的T 型扳手壹支及扳手貳支均沒收。
    事實及理由
一、犯罪事實：丙○○前因竊盜案件，經本院以94年度簡字第30
    78號判處有期徒刑2 月並確定，於民國94年8 月22日易科罰
    金執行完畢。詎其猶不知悔改，竟先後4 次基於意圖為自己
    不法所有之犯意，分別於如附表一所示之時、地，以如附表
    一所示之方法，先後4 次竊得如附表一所示乙○○、甲○○
    、丁○○等人失竊之物品。嗣於95年12月13日上午，警員胡
    文聰與黃全揚執行巡邏勤務時，發現丙○○行跡可疑，且所
    騎乘機車之車牌號碼XKS-708 號為失竊車牌，立即尾隨追捕
    ，於同日上午8 時45分逮獲丙○○，並扣得丙○○所竊得之
    車牌號碼XKS-708 號車牌1 面（已發還甲○○領回）、現金
    新臺幣（下同）400 元（已發還丁○○領回）及其所有之Ｔ
    型扳手2 支（長、短各1 支）與扳手2 支、擊窗器1 支。經
    警將丙○○帶回警局詢問，並懷疑其另涉附表一編號2 竊盜
    犯行，丙○○初則否認，然經警播放附表一編號2 失竊時、
    地之錄影帶後，丙○○始承認為其所為。丙○○於員警尚不
    知其另犯有附表一編號1 、4 竊盜犯行前，主動自首供出上
    開2 件竊盜犯行，並帶同員警起獲丁○○所失竊之郵局金融
    卡、健保卡、台北富邦銀行信用卡各1 張、荷蘭銀行信用卡
    2 張（以上均已發還丁○○領回）及不詳之人所失竊之LV背
    包、LV名片夾包各1 個。案經高雄市政府警察局左營分局報
    請臺灣高雄地方法院檢察署檢察官偵查起訴。
二、認定事實所憑之證據：
  (一)被告丙○○於本院審理時之自白（見本院卷第48、58頁）。
  (二)被害人甲○○、乙○○、丁○○於警詢中之指述（見警卷第
    7 至13頁）。
  (三)搜索扣押筆錄2 份、扣押筆錄、搜索筆錄各1 份、扣押物品
    目錄表3 份、贓物認領保管單2 份（見警卷第16至19頁、第
    21至24 頁、第27至30頁、第33至35頁、第37、38頁）。
  (四)照片43張及車輛車牌失竊作業─查獲車牌認可資料1 份（見
    警卷41頁、第45至67頁）。
  (五)96年1 月26日警員職務報告1 份（見本院卷第45頁，經核對
    警卷第53頁照片，其上所載車牌號碼XZV-173 號應係車牌號
    碼XKS-708 號之誤繕）。
三、按行為後法律有變更者，適用行為時之法律。但行為後之法
    律有利於行為人者，適用最有利於行為人之法律，刑法第2
    條第1 項定有明文。另於比較時應就罪刑有關之共犯、未遂
    犯、想像競合犯、牽連犯、連續犯、結合犯，以及累犯加重
    、自首減輕暨其他法定加減原因（如身分加減）與加減比例
    等一切情形，本於統一性及整體性原則，綜其全部罪刑之結
    果而為比較（最高法院95年5 月23日第8 次刑事庭會議決議
    內容參照）。查被告於附表一編號1 之竊盜行為後，如附表
    二所示之法律業經變更，並於95年7 月1 日施行，玆經比較
    結果，裁判時法並未較為有利，從而應依刑法第2 條第1 項
    前段規定，至於被告所為附表一編號2 至4 之竊盜犯行，均
    係於95年7 月1 日修正施行後所為，行為後法律並無變更，
    併此敘明。
四、次按刑法上所謂兇器，其種類並無限制，凡客觀上對於人之
    生命、身體、安全構成威脅，具有危險性之兇器均屬之，且
    祇須犯罪時攜帶此種具有危險性之兇器為已足，並不以攜帶
    之初有行兇之意圖為必要（最高法院79年度台上字第5253號
    判例意旨參照）。查被告持以行竊之長的T 型扳手、扳手，
    主要構成部分為鐵器材質，質地堅硬，以之揮擊，客觀上足
    以對人之身體、安全構成威脅，顯為具有危險性之兇器無訛
    。是核被告就附表一編號1 所為，係犯刑法第320 條第1 項
    之普通竊盜罪；就編號2 至4 所為，則均係犯刑法第321 條
    第1 項第3 款攜帶兇器竊盜罪。被告所犯上開4 罪，犯意各
    別，行為互殊，應分論併罰。查被告前因竊盜案件，經本院
    以94年度簡字第3078號判處有期徒刑2 月並確定，於94 年8
    月22日易科罰金執行完畢，有臺灣高等法院被告前案紀錄表
    1 份在卷可按，其受徒刑之執行完畢，5 年以內故意再犯有
    期徒刑以上之罪，為累犯，依法加重其刑（就附表一編號1
    部分依行為時刑法第47條，編號2 至4 依刑法第47條第1 項
    ）。被告於員警尚不知其另犯有附表一編號1 、4 竊盜犯行
    前，主動自首供出上開2 件竊盜犯行，並接受裁判等情，有
    被告95年12月13日警詢筆錄1 份及警員96年1 月26日職務報
    告表1 紙在卷可佐，堪認其就附表一編號1 、4 所為，已符
    合刑法自首之要件，應依法減輕其刑（編號1 部分依行為時
    刑法第62條，編號4 部分依刑法第62條），並依法先加後減
    之。爰審酌被告前有竊盜罪前科，有臺灣高等法院被告前案
    紀錄表1 份在卷可按，素行非佳，其不思正途以獲取所需，
    竟率爾先後4 次竊取他人之財物，所為自應受相當之刑事非
    難。另衡被告犯後坦承犯行，態度尚佳，其就附表一編號3
    、4 所竊得財物已發還被害人甲○○、丁○○領回（見警卷
    第37、38頁贓物認領保管單2 份），就編號2 部分已與被害
    人乙○○達成和解及賠償損害（見本院卷第74頁和解書）及
    其犯罪之動機、目的、手段、智識程度、生活狀況等一切情
    狀，就附表一編號1 至4 之竊盜犯行，依序分別量處如主文
    所示之刑，並定其應執行之刑，以資懲儆。扣案長的T型 扳
    手1 支（握把有紅色邊）及扳手2 支，為被告所有供犯罪所
    用之物，業據被告於本院審理時及警詢時供承在卷（見本院
    卷第58頁、警卷第4 頁），爰依刑法第38條第1 項第2款 宣
    告沒收。至短的T 型扳手及擊窗器各1 支，無證據證明被告
    有用以行竊，故不為沒收之諭知，併予敘明。
據上論斷，應依刑事訴訟法第273 之1 第1 項、第284 條之1 、
第299 條第1 項前段、第310 條之2 、第454 條第1 項，刑法第
2 條第1 項前段、第320 條第1 項、第321 條第1 項第3 款、第
47條（行為時）、第47條第1 項、第62條（含行為時及裁判時）
、第38條第1 項第2 款、第51條第5 款（行為時），罰金罰鍰提
高標準條例第1 條前段、刑法施行法第1 條之1 第1 項、第2 項
前段，判決如主文。
本案經檢察官戊○○到庭執行職務。
中　　華　　民　　國　　96　　年　　2　 　月　　14　　日
                  鳳山刑事第一庭  法　官  林永村
以上正本證明與原本無異。
如不服本判決，應於判決送達後10日內，向本院提出上訴狀。
中　　華　　民　　國　　96　　年　　 2　　月　　14  　日
                                  書記官  李祥銘
附表一：
┌───┬────┬────┬────┬────┬────┐
│編  號│時    間│地    點│被 害 人│竊盜方法│竊得財物│
├───┼────┼────┼────┼────┼────┤
│      │95年4 月│高雄市鼓│不詳。  │丙○○徒│LV背包1 │
│      │間某日。│山區瑞豐│        │手自機車│個（內有│
│  1   │        │路上。  │        │腳踏板上│LV名片夾│
│      │        │        │        │竊取。  │包1 個、│
│      │        │        │        │        │多本課本│
│      │        │        │        │        │）。    │
├───┼────┼────┼────┼────┼────┤
│      │95年9 月│高雄市左│乙○○。│丙○○攜│現金新臺│
│      │15日上午│營區明華│        │帶其所有│幣20,000│
│      │8 時許。│一路107 │        │客觀上具│元、許佳│
│  2   │        │號前。  │        │有危險性│瑛身分證│
│      │        │        │        │足供兇器│、健保卡│
│      │        │        │        │使用之長│各1 張、│
│      │        │        │        │的Ｔ型扳│華南銀行│
│      │        │        │        │手1 支（│、上海銀│
│      │        │        │        │握把有紅│行、郵局│
│      │        │        │        │色邊）撬│信用卡各│
│      │        │        │        │開機車置│1 張、富│
│      │        │        │        │物箱坐墊│邦銀行、│
│      │        │        │        │竊取。  │中央信託│
│      │        │        │        │        │局信用卡│
│      │        │        │        │        │各2 張、│
│      │        │        │        │        │玉山銀行│
│      │        │        │        │        │信用卡3 │
│      │        │        │        │        │張、安信│
│      │        │        │        │        │卡、上海│
│      │        │        │        │        │銀行各1 │
│      │        │        │        │        │張、MOTO│
│      │        │        │        │        │ROLA手機│
│      │        │        │        │        │1 支。  │
├───┼────┼────┼────┼────┼────┤
│      │95年12月│高雄市左│甲○○。│丙○○持│XKS-708 │
│  3   │2 日上午│營區左營│        │其所有客│機車車牌│
│      │某時。  │高中旁。│        │觀上具有│1面。   │
│      │        │        │        │危險性足│        │
│      │        │        │        │供兇器使│        │
│      │        │        │        │用之扳手│        │
│      │        │        │        │2 支，從│        │
│      │        │        │        │機車上拆│        │
│      │        │        │        │卸竊取。│        │
├───┼────┼────┼────┼────┼────┤
│      │95年12月│高雄市楠│丁○○。│丙○○持│皮包1 個│
│      │13日上午│梓區楠梓│        │其所有客│（內有新│
│      │7 時40分│新路196 │        │觀上具有│臺幣現金│
│  4   │許。    │號前。  │        │危險性足│400 元、│
│      │        │        │        │供兇器使│丁○○之│
│      │        │        │        │用之長的│健保卡、│
│      │        │        │        │Ｔ型扳手│郵局金融│
│      │        │        │        │1 支（與│卡、台北│
│      │        │        │        │編號2 同│富邦銀行│
│      │        │        │        │，握把有│信用卡各│
│      │        │        │        │紅色邊）│1 張、荷│
│      │        │        │        │撬開機車│蘭銀行信│
│      │        │        │        │置物箱坐│用卡2 張│
│      │        │        │        │墊竊取。│）。    │
└───┴────┴────┴────┴────┴────┘
附表二：
┌──┬───────┬───────┬───────┬────┐
│比較│行為時法（95年│裁判時法（95年│比較結果      │備註    │
│內容│7 月1 日前之刑│7 月1 日生效之│              │        │
│    │罰法律）      │刑罰法律）    │              │        │
├──┼───────┼───────┼───────┼────┤
│刑法│罰金：（銀元）│罰金：新臺幣10│裁判時法罰金刑│上開修正│
│第33│1 元以上。    │00元以上，以百│之最低度刑提高│影響刑法│
│條第│              │元計算之。    │為新臺幣1000元│第320 條│
│5 款│              │              │。是以行為時法│第1 項中│
│    │              │              │較有利於被告。│關於罰金│
│    │              │              │              │刑最低度│
│    │              │              │              │。      │
├──┼───────┼───────┼───────┼────┤
│累犯│刑法第47條：受│刑法第47條第1 │依行為時法及裁│        │
│    │有期徒刑之執行│項：受徒刑之執│判時法均構成累│        │
│    │完畢，或受無期│行完畢，或一部│犯，適用結果並│        │
│    │徒刑或有期徒刑│之執行而赦免後│無不同。      │        │
│    │一部之執行而赦│，5 年以內「故│              │        │
│    │免後，5 年以內│意」再犯有期徒│              │        │
│    │再犯有期徒刑以│刑以上之罪者，│              │        │
│    │上之罪者，為累│為累犯，加重本│              │        │
│    │犯，加重本刑至│刑至二分之一。│              │        │
│    │二分之一。    │              │              │        │
├──┼───────┼───────┼───────┼────┤
│自首│刑法第62條：對│刑法第62條：對│依行為時法，自│        │
│    │於未發覺之罪自│於未發覺之罪自│首之效果必減其│        │
│    │首而受裁判者，│首而受裁判者，│刑，而裁判時法│        │
│    │減輕其刑。但有│「得」減輕其刑│則為「得」減輕│        │
│    │特別規定者，依│。但有特別規定│其刑，比較言之│        │
│    │其規定。      │者，依其規定。│，自以行為時法│        │
│    │              │              │對被告有利。  │        │
├──┼───────┼───────┼───────┼────┤
│定應│51條第5 款：宣│51條第5 款：宣│以行為時法較有│        │
│執行│告多數有期徒刑│告多數有期徒刑│利於被告。    │        │
│刑  │者，於各刑中之│者，於各刑中之│              │        │
│    │最長期以上，各│最長期以上，各│              │        │
│    │刑合併之刑期以│刑合併之刑期以│              │        │
│    │下，定其刑期。│下，定其刑期。│              │        │
│    │但不得逾20年  │但不得逾30年。│              │        │
├──┴───────┴───────┴───────┴────┤
│比較結果：                                                    │
│裁判時法並未較有利於被告。從而，應依刑法第2 條第1 項前段規定，│
│適用行為時之法律。                                            │
└───────────────────────────────┘
附錄本判決論罪之法條：
中華民國刑法第320條
（普通竊盜罪、竊佔罪）
意圖為自己或第三人不法之所有，而竊取他人之動產者，為竊盜
罪，處5 年以下有期徒刑、拘役或5 百元以下罰金。
意圖為自己或第三人不法之利益，而竊佔他人之不動產者，依前
項之規定處斷。
前二項之未遂犯罰之。
中華民國刑法第321條
（加重竊盜罪）
犯竊盜罪而有左列情形之一者，處6 月以上、5 年以下有期徒刑
：
一  於夜間侵入住宅或有人居住之建築物、船艦或隱匿其內而犯
    之者。
二  毀越門扇、牆垣或其他安全設備而犯之者。
三  攜帶兇器而犯之者。
四  結夥三人以上而犯之者。
五  乘火災、水災或其他災害之際而犯之者。
六  在車站或埠頭而犯之者。
前項之未遂犯罰之。
